<!DOCTYPE html>
<html lang="he">
	<head>
		<title></title>
		<meta content="text/html; charset=UTF-8" http-equiv="Content-Type" />
		<script type="text/javascript" src="./jquery.js"></script>
		<link href="../tablesorter_master/docs/css/jq.css" rel="stylesheet" />
		<link href="../tablesorter_master/dist/css/theme.default.min.css" rel="stylesheet" />
		<script src="../tablesorter_master/js/jquery.tablesorter.js"></script><script type="text/javascript" src="./chap1.js"></script><script type="text/javascript" src="./chap2.js"></script><script type="text/javascript" src="./chap3.js"></script><script type="text/javascript" src="./chap4.js"></script>
		<style type="text/css">
.hebrew{
    font-size: 300%;
    font-family: 'Times New Roman';
}		</style>
		<script type="text/javascript">
$(document).ready(function(){ 
});//

</script>
	</head>
	<body>
		<p>
			<a href="http://localhost/~weiding/weidroot/weidroot_2017-01-06/app/btool/tool/_edit/explore/Work_htm.htm?fname=/Users/weiding/Sites/weidroot/weidroot_2017-01-06/app/btool/tool/HebrewQ/hebrew_Grammar_Notes.htm">..</a></p>
		<table border="1" cellpadding="1" cellspacing="1" style="width: 500px">
			<caption>
				vowels basic</caption>
			<tbody>
				<tr>
					<td>
						#</td>
					<td>
						rules</td>
					<td>
						samples&ndash;&ndash;&ndash;&ndash;&ndash;&ndash;&ndash;&ndash;&ndash;&ndash;&ndash;&ndash;&ndash;&ndash;&ndash;</td>
				</tr>
				<tr>
					<td>
						1</td>
					<td>
						BeGaDKePhaT has dagesh at the beginning of a word, or after a S<strong>ilent Shewa</strong>. (weak, or lene)</td>
					<td>
						<span style="font-size:26px;"><span style="font-family:times new roman,times,serif;">ּבּ&nbsp;גּ דּ כּ פּ&nbsp;ת</span></span><br />
						<br />
						&nbsp;</td>
				</tr>
				<tr>
					<td>
						2</td>
					<td>
						- Gutterals reject dagesh. cause lengthen preceding vowel. (8.3.4)<br />
						- Gutterals reject shewa. (8.3.3)</td>
					<td>
						<span style="font-size:22px;"><span style="font-family:times new roman,times,serif;">א,ה,ח,ע,ר</span></span></td>
				</tr>
				<tr>
					<td>
						3</td>
					<td>
						Furtive patach:<br />
						final ה,ח,ע preceded by a long vowel, has patach.&nbsp;</td>
					<td>
						<span style="font-size:28px;"><span style="font-family:times new roman,times,serif;">מִזְבֵּחַ&nbsp; <span style="font-size:14px;">altar</span></span></span></td>
				</tr>
				<tr>
					<td>
						4</td>
					<td>
						<strong>Silent Shewa</strong>:<br />
						appears after a short vowel,<br />
						(patach, seghol, hiriq, qabut)</td>
					<td>
						&nbsp;</td>
				</tr>
				<tr>
					<td>
						5</td>
					<td>
						Vocal shewa:<br />
						-appears at the beginning of a word.<br />
						-shewa is vocal after a long vowel.<br />
						-shewa is vocal after a shewa.&nbsp;<br />
						- daghest forte.</td>
					<td>
						&nbsp;</td>
				</tr>
				<tr>
					<td>
						6</td>
					<td>
						Syllables:<br />
						- Every syllable begins with consonant.<br />
						- Every syllable has only one vowel.<br />
						- closed (CVC), open(CV)<br />
						- accented and unaccented: Tonic, pretonic, propretonic.&nbsp;</td>
					<td>
						&nbsp;</td>
				</tr>
				<tr>
					<td>
						7</td>
					<td>
						&nbsp;</td>
					<td>
						&nbsp;</td>
				</tr>
				<tr>
					<td>
						8</td>
					<td>
						Dagesh forte:<br />
						double consonant in word.<br />
						gutteral reject daghesh.<br />
						BeGaDKePhat is after a silent shewa.</td>
					<td>
						&nbsp;</td>
				</tr>
			</tbody>
		</table>
		<h1>
			&nbsp;</h1>
		<table border="1" cellpadding="1" cellspacing="1" style="width: 500px">
			<caption>
				basic grammar</caption>
			<tbody>
				<tr>
					<td>
						&nbsp;</td>
					<td>
						rules</td>
					<td>
						sample</td>
				</tr>
				<tr>
					<td>
						1</td>
					<td>
						&quot;to&quot; with pronoun suffix. (eg. to me)</td>
					<td>
						&nbsp;</td>
				</tr>
				<tr>
					<td>
						2</td>
					<td>
						positve articles of existance:<br />
						There is/are</td>
					<td>
						&nbsp;</td>
				</tr>
				<tr>
					<td>
						3</td>
					<td>
						possestion: &quot;I have...&quot;</td>
					<td>
						&nbsp;</td>
				</tr>
				<tr>
					<td>
						4</td>
					<td>
						negative:<br />
						there is not..</td>
					<td>
						&nbsp;</td>
				</tr>
				<tr>
					<td>
						5</td>
					<td>
						negative possesion.&nbsp;</td>
					<td>
						&nbsp;</td>
				</tr>
				<tr>
					<td>
						6</td>
					<td>
						Interrogative. Ha<br />
						- regular is hatef-patach Ha <span style="font-size:20px;">הֲ</span><br />
						- before guttural patach Ha <span style="font-size:20px;">הַ</span><br />
						- before qamet or semi-qamet is seghol Ha.</td>
					<td>
						&nbsp;</td>
				</tr>
				<tr>
					<td>
						7</td>
					<td>
						Definite Article Ha:<br />
						- regular: patach + dagesh<br />
						- before gutteral seghol<br />
						- special: qamet</td>
					<td>
						&nbsp;</td>
				</tr>
				<tr>
					<td>
						8</td>
					<td>
						Tri-literal root system</td>
					<td>
						&nbsp;</td>
				</tr>
				<tr>
					<td>
						9</td>
					<td>
						Masoretic accent mark</td>
					<td>
						&nbsp;</td>
				</tr>
				<tr>
					<td>
						10</td>
					<td>
						conjunction waw<br />
						-regular shewa<br />
						-BuMP rule: shewa become shureq<br />
						-before hatef vowel, conjunction takes the corresponding vowel.<br />
						-before monosyllabic, it become qamet.<br />
						&nbsp;</td>
					<td>
						&nbsp;</td>
				</tr>
				<tr>
					<td>
						11</td>
					<td>
						Inseperatable preposition and difinite article.</td>
					<td>
						&nbsp;</td>
				</tr>
				<tr>
					<td>
						12</td>
					<td>
						Independent Personal Pronoun (IPP) for&nbsp;verb:<br />
						&quot;As for you,,,&quot;</td>
					<td>
						&nbsp;</td>
				</tr>
				<tr>
					<td>
						13</td>
					<td>
						Nouns in Construct Chain:<br />
						- The last one is the absolute noun.<br />
						- Other than the last, all are called construct noun.<br />
						Rules for construct nouns:<br />
						- major accent is on the absolute noun.<br />
						- The definite article only appear on the last noun (absolute noun)<br />
						- Proper noun are definite.<br />
						- vowel reduction: the further a syllable is from the accent, the shorter the vowel of that syllable.<br />
						&nbsp;</td>
					<td>
						p47</td>
				</tr>
				<tr>
					<td>
						14</td>
					<td>
						The&nbsp;feminine singular nouns in construct:<br />
						change from Ha to Ta.</td>
					<td>
						&nbsp;</td>
				</tr>
				<tr>
					<td>
						15</td>
					<td>
						The&nbsp;feminine plural nouns in construct:<br />
						no change in letter, but shorter in vowel.&nbsp;</td>
					<td>
						&nbsp;</td>
				</tr>
				<tr>
					<td>
						16</td>
					<td>
						The masculine plural nouns in construct:<br />
						change from IN to YOM</td>
					<td>
						&nbsp;</td>
				</tr>
				<tr>
					<td>
						17</td>
					<td>
						Adjective and noun:<br />
						-Attributive: agree with Gender Number Definiteness.<br />
						-Predicative: GN but not Definiteness.<br />
						-Nominative: (substantive) as a noun.</td>
					<td>
						p53</td>
				</tr>
				<tr>
					<td>
						18</td>
					<td>
						Segholate Nouns:<br />
						the accent appears on the first syllable.</td>
					<td>
						&nbsp;</td>
				</tr>
				<tr>
					<td>
						&nbsp;</td>
					<td>
						&nbsp;</td>
					<td>
						&nbsp;</td>
				</tr>
			</tbody>
		</table>
		<h1>
			&nbsp;</h1>
		<h1>
			&nbsp;</h1>
		<h1>
			&nbsp;</h1>
		<h1>
			Type of Hebrew Sentences:</h1>
		<ul>
			<li>
				Nominal Sentence:
				<ul>
					<li>
						Independent Pronoun + ( predicative adj | noun )<br />
						be</li>
					<li>
						Particle of (none) Existance.<br />
						have</li>
					<li>
						Noun + predicative ajd<br />
						be</li>
				</ul>
			</li>
			<li>
				Verbal Sentence:
				<ul>
					<li>
						VSO</li>
					<li>
						Wav SVO</li>
					<li>
						SOV Wav-SOV</li>
				</ul>
			</li>
		</ul>
		<p>
			&nbsp;</p>
		<table border="1" cellpadding="1" cellspacing="1" style="width: 500px">
			<caption>
				Active Participle</caption>
			<tbody>
				<tr>
					<td>
						&nbsp;</td>
					<td>
						rules</td>
					<td>
						&nbsp;</td>
				</tr>
				<tr>
					<td>
						1</td>
					<td>
						Holem (waw) in the first letter.</td>
					<td>
						&nbsp;</td>
				</tr>
				<tr>
					<td>
						2</td>
					<td>
						main function:&nbsp;<br />
						a continuing action, in past, current or future.</td>
					<td>
						&nbsp;</td>
				</tr>
				<tr>
					<td>
						3</td>
					<td>
						The ending agree with gender and number.<br />
						same as those appear on absolute and construct nouns and on adj.</td>
					<td>
						&nbsp;</td>
				</tr>
				<tr>
					<td>
						&nbsp;</td>
					<td>
						function:<br />
						- attributive: (same as adj)</td>
					<td>
						&nbsp;</td>
				</tr>
				<tr>
					<td>
						&nbsp;</td>
					<td>
						- predective: as the&nbsp;main verb.</td>
					<td>
						&nbsp;</td>
				</tr>
				<tr>
					<td>
						&nbsp;</td>
					<td>
						- nomitive: as a noun.&nbsp;</td>
					<td>
						&nbsp;</td>
				</tr>
			</tbody>
		</table>
		<p>
			&nbsp;</p>
		<table border="1" cellpadding="1" cellspacing="1" style="width: 500px">
			<caption>
				Qal Volitives Forms (wish, desire, will, ) (chap13)</caption>
			<tbody>
				<tr>
					<td>
						#</td>
					<td>
						forms</td>
					<td>
						person</td>
				</tr>
				<tr>
					<td>
						1</td>
					<td>
						Cohortatives</td>
					<td>
						1st person</td>
				</tr>
				<tr>
					<td>
						2</td>
					<td>
						Imperatives</td>
					<td>
						2nd person</td>
				</tr>
				<tr>
					<td>
						3</td>
					<td>
						Jussive</td>
					<td>
						3rd or 2nd person.</td>
				</tr>
			</tbody>
		</table>
		<table border="1" cellpadding="1" cellspacing="1" style="width: 500px">
			<caption>
				Cohortative (1st person)</caption>
			<tbody>
				<tr>
					<td>
						#</td>
					<td>
						Grammars</td>
					<td>
						samples</td>
				</tr>
				<tr>
					<td>
						1</td>
					<td>
						<div>
							prefix-conjugation + final Ha. (=long form)</div>
					</td>
					<td>
						&nbsp;</td>
				</tr>
				<tr>
					<td>
						2</td>
					<td>
						identical to imperfect for III-Ha</td>
					<td>
						<span style="font-size:20px;"><span style="font-family:times new roman,times,serif;">אֶעֶשֶׂה</span></span></td>
				</tr>
				<tr>
					<td>
						3</td>
					<td>
						pronoun-suffix drop Ha</td>
					<td>
						<span style="font-size:20px;"><span style="font-family:times new roman,times,serif;">אֶעֶשְׂךָ</span></span></td>
				</tr>
				<tr>
					<td>
						4</td>
					<td>
						particle of pliteness Na.</td>
					<td>
						&nbsp;</td>
				</tr>
				<tr>
					<td>
						5</td>
					<td>
						negative particle is El.</td>
					<td>
						<span style="font-size:20px;"><span style="font-family:times new roman,times,serif;">אַל־אָקוּמָה</span></span></td>
				</tr>
				<tr>
					<td>
						6</td>
					<td>
						<div>
							weak words: I-Na, gave, took,</div>
					</td>
					<td>
						&nbsp;</td>
				</tr>
				<tr>
					<td>
						7</td>
					<td>
						&nbsp;</td>
					<td>
						&nbsp;</td>
				</tr>
			</tbody>
		</table>
		<table border="1" cellpadding="1" cellspacing="1" style="width: 500px">
			<caption>
				Jussive (2nd, 3rd person)</caption>
			<tbody>
				<tr>
					<td>
						#</td>
					<td>
						Grammar</td>
					<td>
						Samples</td>
				</tr>
				<tr>
					<td>
						1</td>
					<td>
						identical to imperfect for strong word</td>
					<td>
						&nbsp;</td>
				</tr>
				<tr>
					<td>
						2</td>
					<td>
						shorter than impefect for weak word (=short form)</td>
					<td>
						<span style="font-size:20px;"><span style="font-family:times new roman,times,serif;">יַעַשׂ</span></span></td>
				</tr>
				<tr>
					<td>
						3</td>
					<td>
						move accent on first.(13.9)</td>
					<td>
						&nbsp;</td>
				</tr>
				<tr>
					<td>
						4</td>
					<td>
						particle of pliteness Na.&nbsp;</td>
					<td>
						&nbsp;</td>
				</tr>
				<tr>
					<td>
						5</td>
					<td>
						negative particle is El.</td>
					<td>
						&nbsp;</td>
				</tr>
				<tr>
					<td>
						&nbsp;</td>
					<td>
						&nbsp;</td>
					<td>
						&nbsp;</td>
				</tr>
				<tr>
					<td>
						&nbsp;</td>
					<td>
						&nbsp;</td>
					<td>
						&nbsp;</td>
				</tr>
			</tbody>
		</table>
		<p>
			&nbsp;</p>
		<table border="1" cellpadding="1" cellspacing="1" style="width: 500px">
			<caption>
				Infinitive (No GNP)</caption>
			<tbody>
				<tr>
					<td>
						&nbsp;</td>
					<td>
						rules</td>
					<td>
						&nbsp;</td>
				</tr>
				<tr>
					<td>
						1</td>
					<td>
						infinitive absolute<br />
						Qamet Holem<br />
						No GNP, function as noun, or verb.</td>
					<td>
						&nbsp;</td>
				</tr>
				<tr>
					<td>
						2</td>
					<td>
						No prefix nor suffix</td>
					<td>
						&nbsp;</td>
				</tr>
				<tr>
					<td>
						3</td>
					<td>
						negative is לא</td>
					<td>
						&nbsp;</td>
				</tr>
				<tr>
					<td>
						4</td>
					<td>
						weak verbs infinitive absolute is identical to the strong verb, except for Biconsonantal verb.</td>
					<td>
						&nbsp;</td>
				</tr>
				<tr>
					<td>
						5</td>
					<td>
						Function as intensifier: surely, indeed, really,<br />
						-before main verb.<br />
						-same as main verb.</td>
					<td>
						&nbsp;</td>
				</tr>
				<tr>
					<td>
						6</td>
					<td>
						Function as adverb:<br />
						-after main verb<br />
						-different to main verb.</td>
					<td>
						&nbsp;</td>
				</tr>
				<tr>
					<td>
						7</td>
					<td>
						Function as Strong command:<br />
						Do...</td>
					<td>
						&nbsp;</td>
				</tr>
				<tr>
					<td>
						8</td>
					<td>
						Function as gerund:<br />
						Doing is ...</td>
					<td>
						&nbsp;</td>
				</tr>
			</tbody>
		</table>
		<p>
			&nbsp;</p>
		<table border="1" cellpadding="1" cellspacing="1" style="width: 500px">
			<caption>
				Infinitive Construct</caption>
			<tbody>
				<tr>
					<td>
						&nbsp;</td>
					<td>
						rules</td>
					<td>
						&nbsp;</td>
				</tr>
				<tr>
					<td>
						1</td>
					<td>
						shewa + Holem</td>
					<td>
						&nbsp;</td>
				</tr>
				<tr>
					<td>
						2</td>
					<td>
						weak verb rules.</td>
					<td>
						&nbsp;</td>
				</tr>
				<tr>
					<td>
						3</td>
					<td>
						can be preceeded by preposition.<br />
						can have pronoun suffix (translated as subject)</td>
					<td>
						&nbsp;</td>
				</tr>
				<tr>
					<td>
						&nbsp;</td>
					<td>
						&nbsp;</td>
					<td>
						&nbsp;</td>
				</tr>
				<tr>
					<td>
						&nbsp;</td>
					<td>
						&nbsp;</td>
					<td>
						&nbsp;</td>
				</tr>
				<tr>
					<td>
						&nbsp;</td>
					<td>
						&nbsp;</td>
					<td>
						&nbsp;</td>
				</tr>
			</tbody>
		</table>
		<p>
			&nbsp;</p>
		<table border="1" cellpadding="1" cellspacing="1" style="width: 500px">
			<caption>
				Niphal</caption>
			<tbody>
				<tr>
					<td>
						&nbsp;</td>
					<td>
						&nbsp;</td>
					<td>
						&nbsp;</td>
				</tr>
				<tr>
					<td>
						1</td>
					<td>
						passive</td>
					<td>
						&nbsp;</td>
				</tr>
				<tr>
					<td>
						2</td>
					<td>
						<strong>Perfect</strong>:&nbsp;<br />
						1st root is shewa. preformative is Ni.</td>
					<td>
						&nbsp;</td>
				</tr>
				<tr>
					<td>
						3</td>
					<td>
						<strong>Imperfect</strong>:&nbsp;<br />
						preformative is hiriq.<br />
						first of root is dagesh.</td>
					<td>
						&nbsp;</td>
				</tr>
				<tr>
					<td>
						4</td>
					<td>
						<strong>Participle</strong>:<br />
						identical to niphal perfect except the stem vowel--The perfect 3ms has patach while the participle ms has a qamets.</td>
					<td>
						&nbsp;</td>
				</tr>
				<tr>
					<td>
						&nbsp;</td>
					<td>
						Imperative</td>
					<td>
						&nbsp;</td>
				</tr>
				<tr>
					<td>
						&nbsp;</td>
					<td>
						&nbsp;</td>
					<td>
						&nbsp;</td>
				</tr>
				<tr>
					<td>
						&nbsp;</td>
					<td>
						&nbsp;</td>
					<td>
						&nbsp;</td>
				</tr>
			</tbody>
		</table>
		<p>
			&nbsp;</p>
		<p>
			&nbsp;</p>
		<div style="page-break-after: always;">
			<span style="display: none;">&nbsp;</span></div>
		<p>
			&nbsp;</p>
		<table border="1" cellpadding="1" cellspacing="1" style="width: 500px">
			<caption>
				verb chart</caption>
			<tbody>
				<tr>
					<td>
						&nbsp;</td>
					<td>
						&nbsp;</td>
					<td>
						Desc</td>
					<td>
						Qal</td>
					<td>
						Niphal</td>
				</tr>
				<tr>
					<td>
						<span style="font-size:10px;">1</span></td>
					<td>
						<span style="font-size:10px;">perfect</span></td>
					<td>
						<span style="font-size:10px;">i did</span></td>
					<td>
						<span style="font-size:10px;">qamat patach</span></td>
					<td>
						&nbsp;</td>
				</tr>
				<tr>
					<td>
						<span style="font-size:10px;">2</span></td>
					<td>
						<span style="font-size:10px;">imperfect</span></td>
					<td>
						<span style="font-size:10px;">i will do</span></td>
					<td>
						<span style="font-size:10px;">shewa&nbsp;</span></td>
					<td>
						<span style="font-size:10px;">drop Ni<br />
						daghesh<br />
						qamats-tsere</span></td>
				</tr>
				<tr>
					<td>
						<span style="font-size:10px;">3</span></td>
					<td>
						<span style="font-size:10px;">narrative<br />
						preterite</span></td>
					<td>
						<span style="font-size:10px;">then i&nbsp;did</span></td>
					<td>
						&nbsp;</td>
					<td>
						&nbsp;</td>
				</tr>
				<tr>
					<td>
						<span style="font-size:10px;">4</span></td>
					<td>
						<span style="font-size:10px;">perfect<br />
						consective</span></td>
					<td>
						<span style="font-size:10px;">then i&nbsp;will do</span></td>
					<td>
						&nbsp;</td>
					<td>
						&nbsp;</td>
				</tr>
				<tr>
					<td>
						<span style="font-size:10px;">5</span></td>
					<td>
						<span style="font-size:10px;">cohortative</span></td>
					<td>
						<span style="font-size:10px;">let me do</span></td>
					<td>
						<span style="font-size:10px;">-1p&nbsp;impf<br />
						-add suffix Ha</span></td>
					<td>
						<span style="font-size:10px;">-1st person impf<br />
						-add suffix Ha</span></td>
				</tr>
				<tr>
					<td>
						<span style="font-size:10px;">6</span></td>
					<td>
						<span style="font-size:10px;">imperative</span></td>
					<td>
						<span style="font-size:10px;">do it!</span></td>
					<td>
						<span style="font-size:10px;">-2p impf<br />
						-drop prefix Ti</span></td>
					<td>
						<span style="font-size:10px;">-2p Niphal Impf<br />
						-replace Ti&nbsp;with Hi.</span></td>
				</tr>
				<tr>
					<td>
						<span style="font-size:10px;">7</span></td>
					<td>
						<span style="font-size:10px;">jussive</span></td>
					<td>
						<span style="font-size:10px;">let him do.</span></td>
					<td>
						<span style="font-size:10px;">-2/3p impf<br />
						-shorten length</span></td>
					<td>
						<span style="font-size:10px;">2/3p Niphal Impf</span></td>
				</tr>
				<tr>
					<td>
						<span style="font-size:10px;">8</span></td>
					<td>
						<span style="font-size:10px;">participle-active</span></td>
					<td>
						<span style="font-size:10px;">one who is doing.</span></td>
					<td>
						<span style="font-size:10px;">Holem Tsere</span></td>
					<td>
						<span style="font-size:10px;">Niphal (qamets)<br />
						<span style="font-size:22px;"><font color="red">נִ</font>שְׁמ<font color="red">ָ</font>ר&nbsp;</span></span></td>
				</tr>
				<tr>
					<td>
						<span style="font-size:10px;">9</span></td>
					<td>
						<span style="font-size:10px;">participle-passive</span></td>
					<td>
						<span style="font-size:10px;">one who is done.</span></td>
					<td>
						<span style="font-size:10px;">qamat shuriq</span></td>
					<td>
						<span style="font-size:10px;">--</span></td>
				</tr>
				<tr>
					<td>
						<span style="font-size:10px;">10</span></td>
					<td>
						<span style="font-size:10px;">infinitive-construct</span></td>
					<td>
						<span style="font-size:10px;">to do / when&nbsp;i do&nbsp;</span></td>
					<td>
						<span style="font-size:10px;">shewa Holem</span></td>
					<td>
						<span style="font-size:10px;">=Niphal Impv</span></td>
				</tr>
				<tr>
					<td>
						<span style="font-size:10px;">11</span></td>
					<td>
						<span style="font-size:10px;">infinitive-absolute</span></td>
					<td>
						<span style="font-size:10px;">really do.</span></td>
					<td>
						<span style="font-size:10px;">qamats Holem</span></td>
					<td>
						<span style="font-size:10px;">Niphol or<br />
						HiQaHo</span></td>
				</tr>
			</tbody>
		</table>
		<p>
			&nbsp;</p>
		<p>
			&nbsp;</p>
		<p>
			&nbsp;</p>
		<p>
			&nbsp;</p>
		<p>
			&nbsp;</p>
		<p>
			&nbsp;</p>
		<p>
			&nbsp;</p>
		<p>
			&nbsp;</p>
		<p>
			&nbsp;</p>
		<p>
			&nbsp;</p>
		<p>
			&nbsp;</p>
		<p>
			&nbsp;</p>
		<p>
			&nbsp;</p>
		<p>
			&nbsp;</p>
		<p>
			&nbsp;</p>
	</body>
</html>
